# 当年增减子公司合并报表

提问人：cpa3401 时间：2012-02-16 16:35:34
甲公司对A公司原持股比例为35%，按权益法核算， 2011 年 5 月甲公司与A公司其他股东签订股权转让协议，协议约定如下：以 2011年 4 月 30 日为交易基准日，交易基准日起至产权转让的完成日（即工商登记变更申请获得核准之日）止，期间产生的盈利或亏损及风险全部由甲公司承接，同时协议约定，自股权交割日起（股权交割日为出让方收到全部转让价款之日），转让标的全部权益和风险（包括或有风险）全部由甲公司享有或承担。 2011 年 10 月 13 日甲公司支付上述全部股权转让款。 2011 年 10 月 31 日甲公司将持有A公司100%全部转让给乙公司，并于 2011 年 10 月 31 日与乙公司签订管理职能移交书。截止 2011 月 12 月 31 日，乙公司已支付全部股权转让价款的26%。 注：上述甲公司受让A公司65%股权的实际成交价格为 16640 万元，甲公司转让A公司100%股权的实际成交价格为28134 万元，均以A公司 2011 年 4 月 30 日的净资产评估价值（ 25522 万元）为基础适当调整。 问题：甲公司是否应以 2011 年 4 月 30 日为合并日，以 2011 年 10 月 31 日为转让日，将A公司5-10月份利润表和现金流量表纳入 2011 年合并报表范围？

回答人：chenyiwei
这个交易的两个步骤的目的分别是什么？受让 65 ％股权和转让 100 ％股权的交易为何间隔很近？是否同时谈判、互为条件的一揽子交易？似乎这两个交易存在关联的可能性较大？请注意收集进一步的背景信息，对交易背后真正的商业目的进行判断。
即使这两个交易分别是互相独立的，均有各自的合理商业理由，因此分别构成一项合并交易和一项处置交易，也不能以定价基准日作为合并日或者处置日。

回答人：chenyiwei
回复 cpa3401 的帖子
根据你补充的信息，我理解：由于这两个事项是在同一个文件中批复的，并且明确规定“同意甲公司收购A公司其他股东股权，收购完成后，将A公司51%股权协议转让给丙公司”，因此这两个交易之间存在关联（对甲公司而言，该 65 ％的股权属于“过手”）的可能性很大。尤其是，如果甲公司向A的其他股东收购A的 65 ％股权和向乙公司出售 100 ％股权所依据的定价基准日是同一天，两次股权转让价款之间存在对应关系时，可以基本确定两者是关联的，应作为一个整体进行处理。在此情况下，由于甲公司并未享有该 65 ％股权对应的剩余风险和报酬，因此在此期间甲公司很可能并不控制A公司，而是一种“受托持股”的安排。